【裁判字號】    97,交聲,2741
【裁判日期】    971106
【裁判案由】    違反道路交通管理處罰條例聲明異議
【裁判全文】
臺灣臺北地方法院交通事件裁定            97年度交聲字第2741號
原處分機關  臺北市交通事件裁決所
受 處分 人  甲○○
上列受處分人因違反道路交通管理處罰條例案件，對於臺北市交
通裁決所中華民國97年8月29日所為之處分（原處分案號：北市
裁催字第裁22-A01WE4199號裁決書）聲明異議，本院裁定如下：
    主  文
異議駁回。
    理  由
一、按汽車駕駛人，駕駛執照業經吊銷、註銷仍駕駛小型車或機
    器腳踏車者，處新臺幣（下同）6,000元以上12,000元以下
    罰鍰，並當場禁止其駕駛，其駕駛執照應扣繳之，道路交通
    管理處罰條例第21條第1項第4款、第4項定有明文。
二、本件異議人即受處分人甲○○之駕駛執照業經註銷，仍於民
    國97年5月19日上午7時1分許，駕駛車牌號碼Y8-247號營業
    一般小客車，行經臺北市○○○○○道與重慶南路一段路口
    ，為臺北市政府警察局中正一分局員警當場攔停，以受處分
    人駕駛執照業經註銷仍駕駛小型車之違規行為，依道路交通
    管理處罰條例第21條第1項第4款規定當場舉發，嗣受處分人
    未於舉發通知單上所載之應到案日期即同年6月3日前提出申
    訴，亦未自動繳納罰鍰，原處分機關乃於97年8月29日依前
    開條例第21條第1項第4款、第4項（裁決書漏引第4項）之規
    定，逕行裁處受處分人罰鍰12,000元，並扣繳駕駛執照。
三、本件異議人聲明異議意旨略以：罰金12,000元未經通知伊本
    人就來罰金，沒人道，為此聲明異議，請求撤銷原處分等語
    。
四、經查：
（一）受處分人甲○○之駕駛執照遭註銷乙節，係因96年4月26
      日至96年6月17日6個月內記違規點數達6點，經臺北市交
      通裁決所依道路交通管理處罰條例第63條第3項規定，以
      第00000000號裁決書裁處吊扣駕駛執照1個月，並於96年8
      月將裁決書寄送甲○○戶籍地，惟因「遷移他處」遭退回
      ，該所爰依行政程序法第78條於96年12月14日刊登臺北市
      政府公報，依法完成公示送達，惟甲○○仍未到案，遂於
      97年3月31日逕行註銷甲○○之汽車駕照，此有卷附之臺
      北市交通事件裁決所97年10月21日北市裁申字第
      09743079900號函及檢附之臺北市政府公報冬字第54期足
      憑；又受處分人於前揭時地，駕駛執照業經註銷仍駕駛小
      型車等情，未據受處分人於異議狀中爭執，復有臺北市政
      府警察局中正第一分局97年9月30日北市警中正一分交字
      第09731411200號函在卷可稽，堪認受處分人違規事實明
      確。
（二）本件舉發通知單（北市警交大第A01WE4199號）係經員警
      當場攔停而填製，並已由收受通知聯者簽收，此有臺北市
      政府警察局舉發違反道路交通管理事件通知單移送聯在卷
      可查，是本件舉發通知單既已交由駕駛人簽收，自生合法
      送達效力。嗣受處分人未於舉發通知單上所載之應到案日
      期即同年6月3日前提出申訴，亦未自動繳納罰鍰，原處分
      機關乃於97年8月29日依道路交通管理事件統一裁罰基準
      及處理細則第44條第1項規定，逕依前開條例第21條第1項
      第4款、第4項之規定，裁處受處分人罰鍰12,000元，並扣
      繳駕駛執照，上開裁決書已於97年9月5日送達受處分人之
      戶籍地且投交北市計程車司機工會簽收代轉在案，有中華
      郵政股份有限公司臺北郵局97年9月26日北二投字第
      0970700215號函附卷供參，是本件裁決書亦以合法送達受
      處分人無誤。受處分人所辯未經通知伊本人就來罰金云云
      ，尚無足採。
五、綜上所述，受處分人有駕駛車牌號碼Y8-247號營業一般小客
    車，於前揭時地，駕駛執照業經註銷，仍駕車之違規行為，
    從而原處分機關依前開條例第21條第1項第4款、第4項之規
    定，裁處受處分人罰鍰12,000元，並扣繳駕駛執照，核無違
    誤。本件異議為無理由，應予駁回。
據上論斷，應依道路交通案件處理辦法第19條，裁定如主文。
中    華    民    國    97    年    11    月    6     日
                  臺灣臺北地方法院交通法庭
                              法  官  楊蕙芬
以上正本證明與原本無異。
如不服本裁定，應於送達後5日內，向本院提出抗告狀。
                              書記官  馬正道
中    華    民    國    97    年    11    月    10    日


司法院資訊處製作；財團法人民間司法改革基金會備份。
